【裁判字號】    95,簡上,358
【裁判日期】    951229
【裁判案由】    竊盜
【裁判全文】
臺灣臺北地方法院刑事判決             95年度簡上字第358號
上  訴  人  臺灣臺北地方法院檢察署檢察官
被      告  甲○○
上列上訴人因被告竊盜案件，不服本院95年度簡字第3083號，中
華民國95年10月31日第一審刑事簡易判決（檢察官聲請簡易判決
處刑案號：臺灣臺北地方法院檢察署95年度速偵字第474 號），
提起上訴，本院管轄之第二審合議庭判決如下：
    主  文
原判決撤銷。
甲○○攜帶凶器竊盜，處有期徒刑陸月，如易科罰金，以新臺幣
壹仟元折算壹日。緩刑肆年。
扣案螺絲起子壹支沒收。
    事  實
一甲○○意圖為自己不法之所有，於民國九十五年九月二十二日
  上午四點十五分左右，在臺北市○○區○○路五段六十四號旁
  斜坡，持客觀上可供凶器使用之螺絲起子一支，竊取臺北市文
  山區興業里所有，固定於斜坡階梯上之止滑銅條九條，經洪振
  華目擊而報警到場查獲，並扣得螺絲起子一支。
二案經臺北市政府警察局文山第二分局報請臺灣臺北地方法院檢
  察署檢察官偵查起訴。
    理  由
一程序事項：被告以外之人於審判外之言詞或書面陳述，除法律
  有規定者外，不得作為證據，刑事訴訟法第一百五十九條第一
  項固有明文；惟被告以外之人於審判外之陳述，雖不符同法第
  一百五十九條之一至之四規定，而經當事人於審判程序同意作
  為證據，法院審酌該言詞陳述或書面陳述作成時之情況，認為
  適當者，亦得為證據。又當事人、代理人或辯護人於法院調查
  證據時，知有第一百五十九條第一項不得為證據之情形，而未
  於言詞辯論終結前聲明異議者，視為有前項之同意，同法第一
  百五十九條之五亦定有明文。本件公訴人及被告於本院準備程
  序及審判程序中對於本案相關證人於偵查中之證述暨其他相關
  具傳聞性質之證據資料之證據能力，均表示沒有爭執，且迄於
  言詞辯論終結前亦未聲明異議。本院審酌本案證人之陳述及證
  據資料作成時之情況，核無違法取證或其他瑕疵，認為以之作
  為證據為適當，前述證人於審判外之陳述及相關證據資料，自
  得做為證據。
二認定犯罪事實所憑的證據及理由：前犯罪事實除據被告甲○○
  於本院審理時自白外，並有扣案螺絲起子一支、贓物認領保管
  單一份可證，且與證人洪振華之證述相符，已足以擔保被告自
  白之真實性，本件證據明確，被告犯行足堪認定。
三論罪科刑之依據
(一)竊盜罪既遂與未遂之區別，應以所竊之物已否移入自己權力支
  配之下為標準，且不因為警查獲而有異，最高法院著有十七年
  度上字第五○九號、四十四年度臺上字第五一五號判例可參。
  被告自承已使用螺絲起子拆下止滑銅條九條（已經臺北市文山
  區興業里里長洪振華領回），置於路旁，顯已將止滑銅條置於
  自己權力支配之下，自屬既遂。核被告所為，犯刑法第三百二
  十一條第一項第三款攜帶凶器竊盜罪。
(二)上訴人上訴意旨雖以，原審既引用聲請簡易判決處刑書所載之
  犯罪事實及證據，認被告尚未得手，仍論以刑法第三百二十一
  條第一項第三款攜帶兇器竊盜既遂，認事用法難謂允當，請求
  撤銷原判決，另為適當之判決等語。本院認為，被告之攜帶兇
  器竊盜犯行既已既遂，上訴人上訴意旨認本件為未遂，即無理
  由，應予駁回。原審判決對被告論罪科刑固非無見，惟其引用
  聲請簡易判決處刑書事實之記載，認為本件被告尚未得手，自
  有不當，應由本院將之撤銷改判。
(三)本院審酌被告為謀生計而出此下策，且於拆下止滑銅條後即已
  後悔，而蹲縮於階梯旁（被告此部份供述與證人洪振華之證述
  相符），並坦承犯行等一切情狀，量處如主文所示之刑，並諭
  知易科罰金之折算標準。又被告前未因故意受有期徒刑以上刑
  之宣告，有臺灣高等法院被告前案紀錄表一份可參，經此起訴
  審判，應不致再犯，本院對之宣告之刑，以暫不執行為適當，
  依刑法第七十四條第一項第一款併為緩刑三年之諭知，用啟自
  新。扣案之螺絲起子一支為被告供本件竊盜犯行所用之物，且
  屬被告所有，依刑法第三十八條第一項第二款沒收之。
四適用之法條：刑事訴訟法第四百五十五條之一第三項、第三百
  六十九條第一項前段、第三百六十四條、第二百九十九條第一
  項前段，刑法第三百二十一條第一項第三款、第四十一條第一
  項前段、第七十四條第一項第一款、第三十八條第一項第二款
  。
本案經檢察官熊南彰到庭執行職務
中    華    民    國    95    年    12    月    29    日
                  刑事第十五庭  審判長法  官  廖紋妤
                                      法  官  楊台清
                                      法  官  邱蓮華
上正本證明與原本無異。
本件不得上訴。
                                      書記官  王黎輝
中    華    民    國    96    年    1     月     2    日
附錄論罪科刑法條
刑法第321條
犯竊盜罪而有左列情形之一者，處6月以上、5年以下有期徒刑：
一  於夜間侵入住宅或有人居住之建築物、船艦或隱匿其內而犯
     之者。
二  毀越門扇、牆垣或其他安全設備而犯之者。
三  攜帶兇器而犯之者。
四  結夥三人以上而犯之者。
五  乘火災、水災或其他災害之際而犯之者。
六  在車站或埠頭而犯之者。
前項之未遂犯罰之。


司法院資訊處製作；財團法人民間司法改革基金會備份。
